【裁判字號】    98,上更(一),198
【裁判日期】    981222
【裁判案由】    毒品危害防制條例
【裁判全文】
臺灣高等法院臺中分院刑事判決     98年度上更(一)字第198號
上  訴  人
即  被  告  丁○○
                    （現另案於臺灣臺中監獄執行中）
選任辯護人  曾耀聰  律師
上  訴  人
即  被  告  甲○○
                    )
選任辯護人  廖志堯  律師
上列上訴人等因毒品危害防制條例案件，不服臺灣臺中地方法院
97年度訴字第2893、4475號中華民國97年12月10日第一審判決（
起訴案號：臺灣臺中地方法院檢察署97年度偵字第7223、9115號
，追加起訴案號：臺灣臺中地方法院檢察署97年度偵字第24016
號），提起上訴，經判決後由最高法院發回更審，本院判決如下
：
      主    文
原判決撤銷。
甲○○犯販賣第一級毒品罪，各處如附表一所示之刑；又犯販賣
第二級毒品罪，各處如附表二所示之刑。主刑部分應執行有期徒
刑拾年。
丁○○犯販賣第一級毒品罪，均累犯，各處如附表三所示之刑；
又犯販賣第二級毒品罪，均累犯，各處如附表四所示之刑；又犯
轉讓第一級毒品罪，累犯，處有期徒刑拾壹月。主刑部分應執行
有期徒刑拾壹年貳月。
      犯罪事實
一、甲○○綽號「小雨」，明知海洛因、甲基安非他命分別為毒
    品危害防制條例第2條第2項第1款、第2款所列之第一級、第
    二級毒品，不得販賣，竟以其門號0000000000之SIM卡插用
    於（廠牌不明）黑色手機使用供作聯絡交易之工具，而為下
    列販賣第一級、第二級毒品之行為：
  (一)先於不詳時間、地點，向曾德雄（業經本院另案判刑確定在
    案）及一名真實姓名、年籍不詳之人購入數量不詳之第一級
    毒品海洛因、第二級毒品甲基安非他命後，竟意圖營利，基
    於販賣第一級毒品海洛因、第二級毒品甲基安非他命之犯意
    ，而於如附表一、二所示之時間、地點，分別販賣第一級毒
    品海洛因予高渝7次、王皇財、丙○○各1次（販賣之數量
    金額詳如附表一編號至所示）及販賣第二級毒品甲基安
    非他命予丁○○2次（販賣之數量金額詳如附表二所示），
    其中海洛因每販賣一千元約賺取三、四百元，甲基安非他命
    每販賣一千元約賺取二百元。
  (二)嗣於97年3月18日，因丁○○為警查獲後供出施用第二級毒
    品部分之甲基安非他命來源為甲○○，經警循線監控甲○○
    之毒品交易，遂於同年3月26日20、21時許，在甲○○位於
    臺中市○○路439之17巷2弄3號20樓之3租屋處樓下之「7-1
    1」超商前逮捕甫購得第一級毒品海洛因（即如附表一編號
    所示交易）之王皇財，並扣得該次交易之第一級毒品海洛
    因1包（驗餘淨重0.0518公克，及內含第一級毒品海洛因之
    包裝袋1只），警方旋即再前往甲○○上開租屋處查獲甲○○及未及離開現場之丙○○，並扣得如附表一編號交易之
    第一級毒品海洛因1包（驗餘淨重0.0355公克，及內含第一
    級毒品海洛因之包裝袋1只）及甲○○所有且供販賣毒品聯
    絡所用之（廠牌不明）黑色手機1支（含門號0000000000號
    SIM卡1張）及供秤量附表一編號交易之毒品重量而沾有第
    一級毒品殘渣之電子磅秤1台（檢體編號B0000000），並循
    線查悉上情【其餘扣得供甲○○施用之第一級毒品海洛因4
    包、第二級毒品甲基安非他命1包、非甲○○所有而沾有第
    一級毒品海洛因、第二級毒品甲基安非他命殘渣之電子磅秤
    1台及第二級毒品亞甲基雙氧甲基安非他命（即MDMA）2顆（
    鑑驗後僅存1顆），雖屬違禁物，然與本件販賣行為無關，
    業由原審法院另以裁定諭知沒收銷燬之；至甲○○所有供施
    用且無毒品殘留之電動攪拌機1台、夾鏈袋1批及糖粉8包，
    則尚乏證據證明與本案有關】。
二、丁○○綽號「阿富」、「35」，前曾因偽造文書、違反毒品
    危害防制條例、竊盜、毒品危害防制條例等案件，分別經台
    灣台中地方法院以93年度訴字第1774號判處有期徒刑3月確
    定（原宣告之緩刑嗣經撤銷）、以94年度中簡字第1621號判
    處有期徒刑5月、中簡字第2010號判處有期徒刑2月、94年度
    易字第1096號判處有期徒刑6月確定（所處有期徒刑5月、2
    月、6月經定應執行刑有期徒刑1年）、以94年度訴字第3005
    號判處有期徒刑7月、7月，定應執行有期徒刑1年確定，上
    開3月、1年、1年等3部分刑期經接續執行，於96年5月11日
    假釋出監，保護管束至同年10月21日期滿，假釋未經撤銷，
    以已執行論。詎丁○○猶不知悛悔，復明知海洛因、甲基安
    非他命分別為毒品危害防制條例第2條第2項第1款、第2款所
    列之第一級、第二級毒品，不得販賣、轉讓，竟為下列行為
    ：
  (一)先於不詳時間、地點，以不詳價格，向1名不詳姓名之人，
    購入不詳數量之第一級毒品海洛因，及向1名綽號「胖哥」
    之人（真實姓名、年籍不詳）購入第二級毒品甲基安非他命
    後（向甲○○購買之甲基安非他命業經其自己施磬），竟意
    圖營利，基於販賣第一級毒品海洛因、第二級毒品甲基安非
    他命之犯意，分別以其所有之門號0000000000、0000000000
    之SIM卡插用於MOTOROLA牌手機，作為其與洽購毒品者間約
    定交易細節之聯絡工具，而於如附表三編號、、及如
    附表四所列時間、地點，分別販賣第一級毒品海洛因予劉豐
    誠2次（起訴書誤載為第二級毒品甲基安非他命）、江明斌2
    次、賴財宏1次及販賣第二級毒品甲基安非他命予林進添2次
    。
  (二)另基於轉讓第一級毒品海洛因之犯意，於97年3月9日至15日
    間之某日，在丁○○位於臺中市○○路258巷28號2樓207號
    租住處，無償提供而轉讓數量不超過0.1公克（約可供施打1
    次、價值約300元）之第一級毒品海洛因予賴財宏1次。
  (三)嗣於97年3月18日下午3時30分許，為警持搜索票前往丁○○
    上開租屋處查獲，並扣得其所有且供毒品交易聯絡所用MOTO
    ROLA牌手機1支（含門號0000000000之SIM卡1張，另門號000
    0000000之SIM卡未扣案）。
三、案經臺中縣警察局移送臺灣臺中地方法院檢察署檢察官偵查
    起訴。
      理    由
壹、實體方面：
一、訊據上訴人即被告（下稱被告）甲○○對於其上開犯罪事實
    供認不諱（見本院上訴卷二第39頁反面至第40頁、更一卷第
    57頁反面、第188頁至第189頁），核與證人高渝、王皇財
    、丁○○、丙○○等人於原審審理時結證之情節相符（見原
    審卷一第183、184、293、294頁），此外復有扣案自王皇財
    、丙○○身上起獲由被告甲○○所販賣之白粉各1包、被告
    甲○○所有且供附表一編號犯行所用之電子磅秤1台、被
    告甲○○所有且供聯絡本件販賣毒品交易所用之（廠牌不明
    ）黑色手機1支（含門號0000000000號SIM卡1張）等足稽。
    而該扣案之白粉、電子磅秤，經送請行政院衛生署草屯療養
    院鑑定結果，認白粉部分確屬第一級毒品海洛因（如附表一
    編號部分：驗餘淨重0.0518公克、如附表一編號部分：
    驗餘淨重0.0355公克）；電子磅秤部分（檢體編號（B00000
    00號），亦檢出第一級毒品海洛因成分，此有該院草療鑑字
    第0971000123號、0000000000號、0000000000號鑑定書各1
    紙附卷足憑（見原審卷第157、210、214頁）。足見被告甲○○之上開自白與事實相符，堪足採信。
二、訊據上訴人即被告（下稱被告）丁○○對於上開販賣第一級
    毒品及轉讓第一級毒品之犯罪事實自白不諱（見本院更一卷
    第57頁反面、第183頁反面、第189頁反面至第190頁），惟
    矢口否認有販賣第二級毒品之犯行，辯稱：伊與林進添係合
    資購買，並非伊販賣甲基安非他命給林進添云云。經查：(一)
    被告丁○○於如附表三編號、、所示之時地販賣第一
    級毒品海洛因予劉豐誠、江明斌、賴財宏部分，核與證人劉
    豐誠於警詢時證述及證人江明斌、賴財宏於原審審理時結證
    之情節均相符（見丁○○警卷第49、50頁及原審卷一第222
    、223、226頁）。至證人彭偉哲於本院審理時雖證稱：「我
    有看過被告丁○○拿海洛因給賴財宏，地點就是在五權路白
    雪舞廳附近被告丁○○租的套房，當時並沒有看到賴財宏拿
    3百元給被告丁○○，後來賴財宏就自己拿錢出來並下去買
    飲料請我們一起喝，我全程都有在場。」等語（見本院更一
    卷第117頁）。惟被告丁○○如附表三編號所示之犯行（
    即販賣海洛因給賴財宏），係證人賴財宏於97年3月26日（
    筆錄誤繕為16日）晚上10時至11時許，在台中市○區○○街
    258巷28號2樓207室，向被告丁○○購買海洛因，且當時證
    人賴財宏曾交付300元給被告丁○○等情，業據證人賴財宏
    於原審審理時到庭結證明確（見原審卷一第226頁反面），
    且為被告丁○○於本院準備程序及審理時所是認（業如前述
    ）。而觀之證人彭偉哲上開所陳不僅交易之地點不符，且其
    陳稱證人賴財宏將買賣價金300元持以購買飲料請其等一起
    喝等語，亦與常情有違，益見證人彭偉哲上開所供顯係事後
    迴護被告丁○○之詞，並不足取。(二)被告丁○○於97年3月
    中旬某日無償轉讓第一級毒品海洛因予賴財宏1次部分，核
    與證人賴財宏於原審審理時結證之情節均相符（見原審卷一
    第226頁反面至第227頁）。(三)被告丁○○於如附表編號四所
    示之時地販賣第二級毒品甲基安非他命予林進添之事實，業
    據被告丁○○於警詢及原審97年9月17日準備程序時分別自
    白不諱（見丁○○警卷第6頁及原審卷一第95頁），核與證
    人林進添於警詢時證稱：「我都透過0000000000號行動電話
    聯絡購買甲基安非他命，第一次於96年12月17日晚上10時30
    分許，在台中市○○路與三民路口之城市經典大樓樓下之電
    玩店，以3,000元之代價購買甲基安非他命1包（重0.3公克
    ），第2次於96年12月27日晚上11時許，在同上地點，以3,0
    00元之代價購買甲基安非他命1包（重0.4公克）」等語相符
    （見中縣警刑大偵一字第0970000286號警卷第14頁，下稱林
    進添警卷）。雖證人林進添嗣於原審審理中翻異前供，改稱
    ：伊與丁○○係合資購買毒品，且由丁○○代為聯絡綽號「
    胖哥」之男子後，渠2人再一同前往城市經典大樓取貨等語
    （見原審卷一第224頁），而被告丁○○於原審及本院審理
    時亦附和其詞而為前開辯解，但查被告丁○○於警詢中曾
    供稱：林進添向伊購買之毒品係向「胖哥」調貨，當時伊未
    施用甲基安非他命，且伊並未獲利等語（見丁○○警卷第9-
    10頁），此與其於原審、本院前審所稱合資購得半數之甲基
    安非他命係供自己施用，一人一半等情（見原審卷一第224
    頁至第225頁及本院前審卷第215頁反面），已有出入，參以
    被告丁○○於偵查及原審法院羈押訊問時供稱：伊係幫林進
    添向「胖哥」調貨等語（見偵字第7223號卷第7頁、原審法
    院聲羈字第403號卷第6頁反面），於原審延押訊問時供稱：
    伊係幫林進添與「胖哥」聯絡，林進添再直接跟「胖哥」拿
    ，他們自己去協商等語（見原審法院偵聲字第334號卷第10
    頁反面至11頁），其就綽號「胖哥」者即為提供其毒品甲基
    安非他命之人，所供固屬一致，惟究其說詞，不論係未從中
    賺取價差牟利，抑或僅代為電話聯繫後由林進添直接向「胖
    哥」取貨，目的無非係為推諉販賣罪名，而就交易態樣、過
    程避重就輕，然參酌其於原審延押訊問時，已知將販賣予劉
    豐誠、江明斌部分辯解為「合買」行為（見同上原審法院偵
    聲卷第10頁反面），顯見被告丁○○明瞭「合資購買」、「
    受託代購」及「販賣」間情節之差異，若其與林進添間確係
    合資購買，豈有隻字未提，反另以其他辯解充數之理？復
    依卷附被告丁○○所使用0000000000號行動電話與林進添所
    使用0000000000號行動電話於96年12月間之通訊監察譯文所
    示（見林進添警卷第93-103頁），被告丁○○及證人林進添
    均不否認確屬其2人之對話（見原審卷一第224、296頁），
    參酌其等對話內容甚為簡短，惟問答間仍有來有往，應對如
    流，足認雙方交情匪淺，惟證人林進添於警詢中即刻意隱匿
    未提供0000000000門號之使用人真實姓名，甚且於原審法院
    審理中一度推稱：伊不知該門號之使用人為何，僅係洽購毒
    品時恰巧由被告丁○○接聽等語（見原審卷一第223頁反面
    ），維護被告丁○○之情，表露無遺，所述尚難採信。參以
    證人林進添於原審審理中就所謂合資購買之情節，起初係稱
    「伊拿錢給丁○○去買」，嗣而改稱「價金係丁○○全額支
    付，毒品則由伊取走」，繼之又稱「伊告訴丁○○要一起買
    毒品，價格隨便」，旋再改稱「伊有告訴丁○○各出1500元
    ，伊拿走一半毒品」各等語（見原審卷第223-225頁），證
    詞前後矛盾，殊難憑採。況毒品交易市場錙銖必較，價格差
    距達1倍之毒品，於數量上必有顯著差異，苟證人林進添係
    與被告丁○○合資購買，其主觀上所認知自己應支付之價金
    （或謂依其取得毒品數量所值之價格），理當僅有1500元，
    詎其於警詢及原審審理庭訊前半段，就毒品交易之代價均稱
    「每次3000元」（見林進添警卷第14頁、原審卷一第224頁
    ），顯與常情不符，而經原審質疑後遂語塞推稱「一開始未
    將合資之細節說出來」等語（見原審卷第225頁），益見其
    所證「合資」乙節，不足採信。依被告丁○○及證人林進
    添所述，林進添對被告丁○○向「胖哥」購入之毒品數量或
    價格，均無決定或支配權，要與常見之「委託代購」或「合
    資」等情節大相逕庭，堪認被告丁○○係將以不詳價格，自
    綽號「胖哥」者處購入毒品甲基安非他命後，各以3,000元
    之價格，賣予林進添2次，方係屬實。至被告丁○○於本
    院前審雖另辯稱其在原審準備程序時法官、檢察官語氣上讓
    其心生畏懼（辯護人爭執係利誘），所以才全部承認云云，
    惟經本院前審當庭履勘原審97年9月17日準備程序之光碟片
    結果，並無被告、辯護人所爭執之脅迫、利誘情事，有勘驗
    筆錄足稽（見本院前審卷一第186頁反面至第187頁），是被
    告丁○○此部分所辯，並不足取。此外並有卷附之被告丁○○所申請0000000000號行動電話之通聯調閱查詢單、台灣
    台中地方法院97年度聲監字第000147號通訊監察書等各1份
    （見警聲搜字第1340號卷第61、102頁、丁○○警卷第53頁
    ），及扣案之被告丁○○所有且供聯絡本件販賣毒品所用之
    MOTOROLA手機1支及供聯絡如附表三編號交易所用之門號
    0000000000號之SIM卡1張等足按。綜上，足證被告丁○○
    上開所辯顯與事實不符，核無可採。
三、又販賣毒品海洛因、甲基安非他命係罪刑甚重之違法行為，
    非可公然為之，且海洛因、甲基安非他命亦無公定價格，販
    毒者可任意分裝增減分量，且每次買賣之價格、數量，亦隨
    時依雙方之關係深淺、資力、需求量、對行情之認知、來源
    是否充裕、查緝是否嚴緊、購買者被查獲時供述購買對象之
    可能風險之評估等因素，而異其標準，並於交易過程機動調
    整，非可一概論之，從而販賣之利潤，除非經被告坦承犯行
    或價格、數量俱臻明確外，諉難察得確切金額。況近年來因
    毒品之濫用，危害國民健康與社會安定日益嚴重，檢警機關
    對於販賣毒品之犯罪行為，無不嚴加查緝，各傳播媒體對於
    政府大力掃毒之決心亦再三報導，已使毒品不易取得且量微
    價高，是販賣毒品行為倘非有利可圖，當無人令人一再鋌而
    走險之理，且販賣者從價差或量差中牟利，方式雖異，惟其
    行為在意圖營利則屬同一，參以被告甲○○、丁○○與各自
    販賣之對象高渝、王皇財、丙○○、劉豐誠、江明斌、賴
    財宏及林進添等人間，無非經由毒品交易而認識，並無至親
    關係，其2人並非至愚，豈有屢屢甘冒重典，悉依販入之相
    同價格或數量轉售他人而毫無利潤可圖之理？況被告甲○○
    於本院前審審理時亦自承稱：海洛因每1千元約賺3、4百元
    ，甲基安非他命每1千元約賺2百元等語（見本院前審卷二第
    40頁），益見被告甲○○、丁○○等2人主觀上均具有營利
    之意圖甚明。
四、另本件依證人劉豐誠及被告丁○○所述，被告丁○○於如附
    表三編號時地係販賣毒品海洛因，起訴書誤載為甲基安非
    他命，業據檢察官於原審當庭經被告丁○○及其選任辯護人
    之同意更正，原審並以販賣海洛因辯論，並無礙被告丁○○
    之訴訟防禦。再關於販賣毒品所得，依被告2人於原審與證
    人高渝等人相符之證述，被告甲○○如附表一所示編號
    部分，除第1次交易得款1,000元外，其餘6次均僅收得非全
    額款項300元，而編號、部分因未實際收得價款而無販
    賣所得，販賣第一級毒品所得合計2800元，如附表二之2次
    交易各得款1000元，販賣第二級毒品所得合計2,000元；被
    告丁○○如附表三編號部分每次得款500元，合計1000元
    ，部分未收得價款，無販賣所得，編號部分得款300元
    ，是販賣第一級毒品所得合計1300元，至被告丁○○如附表
    四部分每次交易各得款3000元，業據證人林進添於原審證述
    甚詳，是尚難以被告丁○○及證人林進添於原審分別為不實
    供、證係合資購買，即認證人林進添尚未交付此部分款項。
    均附此說明。
五、綜上所述，足證被告丁○○上開所辯顯係事後圖卸之詞，不
    足採信。是罪證明確，被告甲○○、丁○○等2人之犯行，
    均堪以認定。
貳、證據能力方面：
一、按被告以外之人（包括證人、鑑定人、告訴人、被害人及共
    同被告等）於檢察事務官、司法警察官或司法警察調查中所
    為之陳述，與審判中不符時，其先前之陳述具有較可信之特
    別情況，且為證明犯罪事實存否所必要者，得為證據，刑事
    訴訟法第159條之2定有明文。是以被告以外之人於審判外之
    言詞或書面，即屬傳聞證據，由於有悖法院直接審理及言詞
    審理之精神，妨礙當事人之反對詰問權，影響程序正義之實
    現，除法律別有規定外（例如刑事訴訟法第159條之2），原
    則上不具證據能力。又刑事訴訟法第159條之2所謂「前後陳
    述不符」之要件，應就前後階段之陳述進行整體判斷，以決
    定其間是否具有實質性差異，而所謂「較可信之特別情況」
    之情，亦應就前後陳述時之各種外部情況進行比較，以資決
    定何者外部情況具有可信性，若陳述係在特別可信之情況所
    為，則虛偽陳述之危險性即不高，雖係審判外陳述，或未經
    被告反對詰問，仍得承認其有證據能力。又所謂外部情況認
    定之情形，例如：時間之間隔；陳述人先前陳述是在記憶
    新的情況下直接作成，一般與事實較相近，事後可能因陳述
    人對被告有所顧忌或同情，因而在被告面前較不願陳述不利
    被告之事實。有意識的迴避；由於先前陳述時被告未在場
    ，是陳述人直接面對詢問警員所為陳述較為坦然；事後可能
    因陳述人對被告有所顧忌或同情，因而在被告面前較不願陳
    述不利被告之事實。受外力干擾：陳述人單獨面對檢察事
    務官或司法警察（官）所為之陳述，程度上較少會受到強暴
    、脅迫、詐欺、利誘或收買等外力之影響，其陳述較趨於真
    實，若被告在庭或有其他成員參與旁聽時，陳述人可能會本
    能的作出迴避對被告不利之證述，或因不想生事乃虛構事實
    而為陳述。事後串謀：目擊證人對警察描述所目賭情形，
    因較無時間或動機去編造事實，客觀上亦較難認與被告間有
    勾串情事，其陳述具有較可信性，但事後因特殊關係，雙方
    可能因串謀而統一口徑，或事後情況變化，兩者從原先敵對
    關係變成現在友好關係等情，其陳述即易偏離事實而較不可
    信。警詢或檢察事務官偵查時，有無辯護人、代理人或親
    友在場：如有上開親誼之人在場，自可期待證人為自由從容
    之陳述，其證言之可信度自較高。警詢或檢察事務官所作
    之偵查筆錄記載是否完整：如上開筆錄對於犯罪構成要件、
    犯罪態樣、加重減輕事由或起訴合法要件等事實或情況，均
    翔實記載完整，自可推定證人之陳述，與事實較為相近，而
    可信為真實。法院除審酌上列因素綜合判斷外，亦應細究陳
    述人問答態度、表情與舉動之變化，此一要件係屬訴訟法事
    實之證明，以自由證明為已足。是若被告以外之人於審判外
    之陳述，係在特別可信之情況下所為，則虛偽陳述之危險性
    即不高，雖係審判外陳述，或未經被告反對詰問，仍得承認
    具有證據能力。查本件證人林進添於警詢時證稱：「我都透
    過0000000000號行動電話聯絡購買甲基安非他命，第一次於
    96年12月17日晚上10時30分許，在台中市○○路與三民路口
    之城市經典大樓樓下之電玩店，以3,000元之代價購買甲基
    安非他命1包（重0.3公克），第2次於96年12月27日晚上11
    時許，在同上地點，以3,000元之代價購買甲基安非他命1包
    （重0.4公克）。」等語（見中縣警刑大偵一字第097000028
    6號警卷第14頁）。嗣於原審審理時則改稱：「我與丁○○
    係合資向綽號『胖哥』者購買甲基安非他命。」等語，其於
    司法警察調查中所為之陳述，與審判中並不相符，惟本院審
    酌證人林進添經員警詢問後，業經其簽名，確認筆錄記載內
    容無訛（見上開警卷第17頁），且於原審法院審理中，並未
    表示有遭員警不法取供情事，足認其警詢之陳述具有任意性
    ，參酌斯時被告丁○○尚未到案，且其所指證販賣毒品者，
    除被告丁○○外，尚有綽號「小妹」之人，綜觀全篇警詢內
    容，可知證人林進添係因自己販賣毒品案件為警調查（見上
    開警卷第10-17頁），足見員警顯無強求證人林進添供出被
    告丁○○販賣毒品情節之必要，再關於證人林進添於原審審
    理中所稱毒品交易之時間、地點、金額，與其警詢所述均屬
    相符，斷無獨漏合資情節之理，是證人林進添於警詢中既無
    來自被告丁○○、員警或其他外力之干擾及壓力，而為虛偽
    不實之陳述，並參酌前開壹之二所述，足認其警詢中之證述
    ，客觀上具有較可信之特別情況，且為證明此部分被告丁○○犯罪事實存否所必要，依上開說明，自具有證據能力。
二、次按通訊監察錄音之譯文，僅屬依據監聽錄音結果予以翻譯
    之文字，固具文書證據之外觀，但實際上仍應認監聽所得之
    錄音帶或光碟，始屬調查犯罪所得之證物；刑事訴訟法第16
    5條之1第2項所稱之證物，如其蒐證程式合法，並經合法調
    查，自具證據能力。因此檢察官如提出通訊監察錄音之譯文
    為其證據方法，實乃以其監聽所得之錄音帶或光碟，為調查
    犯罪所得之證物，法院本應依刑事訴訟法第165條之1所列之
    方法調查，以判斷該錄音帶或光碟是否與通訊監察錄音之譯
    文相符。而監聽錄音製作之譯文，雖通常為偵查犯罪機關單
    方面製作，然若被告或訴訟關係人對其真實性並無爭執，經
    法院於審判期日提示譯文供當事人辨認、表示意見並為辯論
    者，程式自屬適法（最高法院95年度台上字第295號、94年
    度台上字第4665號判決參照）。查本案卷內之相關電話監聽
    ，取證程序未見違法情事，而上開被告丁○○所使用000000
    0000號行動電話與證人林進添所使用0000000000號行動電話
    於96年12月間之通訊監察譯文，係台中縣警察局刑大偵一隊
    偵查佐張金印逾96年12月2日至12月7日所製作，亦有該局98
    年10月22日中縣警刑大偵一字第0980013175號函及98年11月
    3日中縣警刑大偵一字第0980017224號函等各1份附卷可稽（
    見本院更一卷第80、93頁），被告丁○○及其選任辯護人均
    未聲請勘驗播聽任何段落之監聽錄音帶，且審判長於審判期
    日調查證據，於提示通訊監察譯文供當事人辨認及告以要旨
    等程序，被告及其等之選任辯護人均表示無意見，有審判筆
    錄可稽，是此部分被告對於卷附監聽譯文內容之真正既不爭
    執，司法警察所為之監聽錄音搜證程序亦查無不法，並經合
    議庭於審理期日踐行書證之法定調查證據程序，自亦具有證
    據能力。
三、按被告以外之人於審判外之陳述，雖不符刑事訴訟法第159
    條之1至第159條之4之規定，而經當事人於審判程序同意作
    為證據，法院審酌該言詞陳述或書面陳述作成時之情況，認
    為適當者，亦得為證據。當事人、代理人或辯護人於法院調
    查證據時，知有第159條第1項不得為證據之情形，而未於言
    詞辯論終結前聲明異議者，視為有前項之同意，刑事訴訟法
    第159條之5第1項、第2項定有明文。立法意旨在於傳聞證據
    未經當事人之反對詰問予以核實，原則上先予排除，惟若當
    事人已放棄詰問或未聲明異議，基於證據資料愈豐富，愈有
    助於真實發現之理念，且強化言詞辯論主義，法院自可承認
    該傳聞證據例外擁有證據能力。查本件被告甲○○、丁○○
    及其等之選任辯護人對於上開證人（證人林進添部分業如前
    述）於審判外陳述及其他非供述證據之證據能力，均未於言
    詞辯論終結前聲明異議，依刑事訴訟法第159條之5第2項之
    規定，視為同意作為證據，且本院審酌上開證人均係於案發
    後不久所為之陳述，記憶猶新，又非在非自由意志之情況下
    所為之陳述，所陳自較符事實；至其他非供述證據則係公務
    員職務上製作之紀錄文書、證明文書或係從事業務之人於業
    務上製作之紀錄文書、證明文書，與其責任、信譽攸關，若
    有錯誤、虛偽，該公務員或從事業務之人可能因此擔負刑事
    及行政責任，且該等文書經常處於可能受公開檢查之狀態，
    其正確性及真實之保障極高，核無顯有不可信之情況，是本
    院認該言詞及書面陳述適當，依刑事訴訟法第159條之5第1
    項之規定，亦得為證據。
參、新舊法律比較方面：
  (一)按行為後法律有變更者，適用行為時之法律，但行為後之法
    律有利於行為人者，適用最有利於行為人之法律，刑法第2
    條第1項定有明文。查被告行為後，毒品危害防制條例部分
    條文業於98年5月20日修正公布，並自公布日起算至第3日即
    同年5月22日起生效（司法院98年6月29日院臺廳刑一字第09
    80014643函參照）。本次毒品危害防制條例修正之比較新舊
    法，自應就罪刑有關之加重、減輕及其他法定加減原因等一
    切情形，本於統一性及整體性原則，綜其全部罪刑之結果而
    為比較。
  (二)修正前毒品危害防制條例第4條第1項原規定：「製造、運輸
    、販賣第一級毒品者，處死刑或無期徒刑；處無期徒刑者，
    得併科新臺幣1千萬元以下罰金」，經修正為：「製造、運
    輸、販賣第一級毒品者，處死刑或無期徒刑；處無期徒刑者
    ，得併科新臺幣2千萬元以下罰金」；另同條例第2項原規定
    ：「製造、運輸、販賣第二級毒品者，處無期徒刑或7年以
    上有期徒刑，得併科新臺幣7百萬元以下罰金」，經修正為
    ：「製造、運輸、販賣第二級毒品者，處無期徒刑或7年以
    上有期徒刑，得併科新臺幣1千萬元以下罰金」，經比較新
    舊法之結果，此部分以修正前之規定較有利於被告。
  (三)修正前毒品危害防制條例第17條原規定：「犯第4條第1項至
    第4項、第5條第1項至第4項前段、第6條第1項至第4項、第
    7條第1項至第4項、第8條第1項至第4項、第10條或第11條第
    1項、第2項之罪，供出毒品來源，因而破獲者，得減輕其刑
    。」，嗣經修正為：「（第1項）犯第4條至第8條、第10條
    或第11條之罪，供出毒品來源，因而查獲其他正犯或共犯者
    ，減輕或免除其刑。（第2項）犯第4條至第8條之罪於偵查
    及審判中均自白者，減輕其刑。」，亦即該條例修正前第17
    條規定必須因而破獲上游毒品供應者，始得減輕其刑，且僅
    得減輕其刑，其適用之條件較嚴，而該條例修正後第17條第
    1項規定適用之條件較寬，且就刑部分為必減或得免，復增
    列第2項關於於偵查及審判中均自白者減輕其刑之規定，此
    新修正之規定，顯已影響行為人刑罰之法律效果，自屬法律
    有變更，經比較新、舊法結果，以新法較有利於行為人，故
    依刑法第2條第1項但書規定，應適用裁判時之法律即修正後
    毒品危害防制條例第17條規定，較有利於被告。
  (四)本件經綜合比較整個修正結果：被告並無於偵查及審判中
    均自白之情形，修正後之規定並非較有利於被告，依刑法第
    2條第1項前段之規定，自應適用修正前即行為時毒品危害防
    制條例第4條第1項、第2項之規定處斷。被告有於偵查及審
    判中均自白之情形，應以修正後之規定，對被告較為有利，
    依刑法第2條第1項但書之規定，應適用修正後之毒品危害防
    制條例第4條第1項、第2項、第8條、第17條第2項之規定論
    處。被告供出毒品來源，因而查獲其他正犯或共犯者，應
    適用修正後之毒品危害防制條例第17條第1項之規定論處。
    合先說明。
肆、論罪科刑方面：
一、核被告甲○○所為，關於如附表一編號部分，均係犯修正
    後毒品危害防制條例第4條第1項之販賣第一級毒品罪；關於
    如附表一編號部分，均係犯修正前毒品危害防制條例第
    4條第1項之販賣第一級毒品罪；關於如附表二部分，均係犯
    修正前毒品危害防制條例第4條第2項之販賣第二級毒品罪。
    其為販賣第一、二級毒品而持有第一、二級毒品之行為，已
    分別為各該販賣毒品之高度行為所吸收，均不另論罪。至其
    所犯上開數罪間，犯意各別、行為互異，應分論併罰。又其
    於97年3月27日為警查獲涉嫌販賣毒品後，其於警詢中供述
    其毒品上手來源為綽號「王哥」，且有供出綽號「王哥」特
    徵、交通工具及當時販毒持用之0000-000000、0000-000000
    、0000-000000、0000-000000等門號供警方追查，嗣經警方
    調閱相關通聯分析、比對，發現綽號「王哥」確有販毒嫌疑
    ，再經警方針對上述門號依法聲請通訊監察，發現綽號「王
    哥」本名曾德雄涉嫌販賣一、二級毒品事證明確，且經警方
    於97年6月13日以中縣警刑大偵一字第0970009359號移送台
    灣台中地方法院檢察署偵辦，此有台中縣警察局98年10月22
    日中縣警刑大偵一字第0980013176號函1份在卷可稽（見本
    院更一卷第84頁），並經本院調取曾德雄毒品危害防制條例
    刑事卷宗（本院97年度上訴字第3199號）核閱屬實，是其供
    出毒品來源，因而查獲曾德雄販賣毒品，均應依修正後同條
    例第17條第1項之規定減輕其刑。另關於如附表一編號部
    分，其於偵查及審判中均自白犯罪，有其偵查及審判筆錄足
    按，應依修正後同條例第17條第2項之規定遞減其刑（其餘
    部分雖於審判中自白犯罪，但因於偵查中未自白犯罪，故無
    法依該條項之規定減輕其刑）。原審予以論罪科刑，固非無
    見，惟查(一)被告甲○○行為後，毒品危害防制條例第4條第1
    項、第2項、第17條第1項、第2項已有修正，且自98年5月22
    日起生效，故有新舊法律比較適用之問題，原判決未及予以
    新舊法律比較適用，已有未合。(二)被告甲○○就關於如附表
    一編號部分於偵查及審判中均自白犯罪，業如前述，原判
    決就此部分未及依修正後毒品危害防制條例第17條第2項之
    規定予以減輕其刑，容有未洽。(三)被告甲○○供出毒品來源
    ，因而查獲其前手曾德雄販賣毒品罪，亦如前述，原判決認
    與同條例第17條所指「因而破獲」之要件不符，而未予以減
    輕其刑云云，亦有可議。被告甲○○上訴意旨執上開理由指
    摘原判決不當，非無理由，應由本院將原判決關於被告甲○○部分予以撤銷改判。復查被告販賣第一、二級毒品，戕害
    他人身心，其行固為法所不容，惟其前有施用毒品之前科（
    見卷附臺灣高等法院被告前案紀錄表），其身染施用毒品之
    惡習，進而為本件販賣毒品之行為，究其原因當係肇於被告
    本身無法戒絕毒品，亦不知尋覓適當之機構協助導正；雖其
    販賣第一級毒品之次數有9次、販賣第二級毒品之次數有2次
    ，惟各次所得僅為區區5百元或1千元，實際上總所得亦僅48
    00元（詳如附表一、二所示），不若一般大盤商動輒數十萬
    元或數百萬元，乃至數千萬元，顯見被告販賣之情節尚屬輕
    微；另被告也僅止於販賣毒品，而非以毒品為工具，藉以誘
    使、控制他人，以遂行進一步之犯罪行為，故其販賣之惡性
    ，相對於長期、大量販賣毒品，甚至以毒品為工具控制、誘
    使他人犯罪之大毒梟而言，其對社會治安及國民健康之危害
    較小，而販賣第一級毒品罪最輕本刑為無期徒刑，販賣第二
    級毒品罪最輕本刑為7年以上有期徒刑之罪，可謂情輕法重
    ，倘亦處以上開法定低度刑期，不免過苛，且無從與大毒梟
    之惡行有所區隔，是其犯罪情狀在客觀上非無可憫恕之處，
    本院認雖已依上開規定減輕其刑，猶嫌過重，爰各依刑法第
    59條之規定酌量減輕其刑。茲審酌被告甲○○雖多次販賣第
    一、二級毒品犯行，惟每次販賣毒品之數量些微，所得之財
    物非多，暨其犯罪之動機、目的、手段、智識程度、其為貪
    圖一己之私利而販毒，並因此戕害他人之身心健康，暨其犯
    後坦承犯行之態度等一切情狀，分別量處被告如附表一、二
    所示之刑，並定其應執行之刑，以示懲儆。至扣案之上開第
    一級毒品海洛因2包（驗餘淨重各為0.0518公克、0.0355公
    克），雖於另案業經宣告沒收銷燬（原審法院97年度聲字第
    2283號裁定、97年度訴字第1687號判決，見原審卷第200、
    201頁），惟既分別屬被告甲○○為如附表一編號、犯
    行所查獲之毒品（含包裝袋各1只，因與殘留之毒品殘渣難
    以析離），應予宣告沒收銷燬之；扣案之電子磅秤1台（檢
    體編號B0000000），係被告甲○○所有且供如附表一編號
    犯行所用，業據被告甲○○供承在卷（見原審卷一第235頁
    反面），且經鑑定結果，亦檢出毒品海洛因成分，業如前述
    ，與所沾留之毒品海洛因殘渣已難以析離，亦應依毒品危害
    防制條例第18條第1項前段之規定宣告沒收銷燬之；再扣案
    之（廠牌不明）黑色手機1支（含門號0000000000號SIM卡1
    張）、為被告甲○○所有供聯絡本件毒品交易所用，業據被
    告甲○○供承在卷（見原審卷一第235頁反面），應依毒品
    危害防制條例第19條第1項之規定宣告沒收；未扣案之被告
    甲○○販賣第一級、第二級毒品所得之財物（各次所得詳如
    附表一、二所示），合計4800元，均應依毒品危害防制條例
    第19條第1項之規定宣告沒收，如全部或一部不能沒收，以
    其財產抵償之。又其餘扣案之第一級毒品海洛因4包、第二
    級毒品甲基安非他命1包，係被告甲○○留供自己施用，而
    沾有第一級毒品海洛因、第二級毒品甲基安非他命殘渣之電
    子磅秤1台，則非被告甲○○所有，亦經被告甲○○供明在
    卷（見原審卷一第235頁反面），均與本案被告甲○○販賣
    毒品罪行無關，爰不於本判決宣告沒收銷燬之，另扣案之第
    二級毒品亞甲基雙氧甲基安非他命（即MDMA，鑑驗後僅餘1
    顆），雖亦屬違禁物，惟業經檢察官聲請（見起訴書第8頁
    、原審卷一第294頁反面），由原審法院另以裁定諭知沒收
    銷燬之（最高法院94年度台上字第1215號判決意旨參照）；
    其餘扣案之電動攪拌機1台及夾鏈袋1批（經鑑定無毒品反應
    ，非違禁物，見原審卷一第157頁）及糖粉8包，被告甲○○
    堅稱係供（或預備供）施用毒品使用等語（見原審卷一第23
    5頁反面），此外復查無證據證明確與本案有關，故不另為
    沒收之諭知。亦均附此敘明。
二、核被告丁○○所為，關於如附表三部分，均係犯修正後毒品
    危害防制條例第4條第1項之販賣第一級毒品罪；關於如附表
    四部分，均係犯修正前毒品危害防制條例第4條第2項之販賣
    第二級毒品罪；關於轉讓第一級毒品部分，係犯毒品危害防
    制條例第8條第1項之轉讓第一級毒品罪。其為販賣、轉讓第
    一、二級毒品而持有第一、二級毒品之行為，已分別為各該
    販賣、轉讓毒品之高度行為所吸收，均不另論罪。至其所犯
    之上開數罪間，犯意各別、行為互異，應分論併罰。又其前
    曾因偽造文書、違反毒品危害防制條例、竊盜、毒品危害防
    制條例等案件，分別經台灣台中地方法院以93年度訴字第17
    74號判處有期徒刑3月確定（原宣告之緩刑嗣經撤銷）、以
    94年度中簡字第1621號判處有期徒刑5月、中簡字第2010號
    判處有期徒刑2月、94年度易字第1096號判處有期徒刑6月確
    定（所處有期徒刑5月、2月、6月經定應執行刑有期徒刑1年
    ）、以94年度訴字第3005號判處有期徒刑7月、7月，定應執
    行有期徒刑1年確定，上開3月、1年、1年等3部分刑期經接
    續執行，於96年5月11日假釋出監，保護管束至同年10月21
    日期滿，假釋未經撤銷，以已執行論，有臺灣高等法院被告
    前案紀錄表在卷可按，其於受有期徒刑執行完畢後，5年以
    內故意再犯本件有期徒刑以上之上開各罪，均為累犯，除法
    定刑為死刑及無期徒刑部分依法不得加重外，餘應依刑法第
    47條第1項之規定加重其刑。另其販賣第一級毒品及轉讓第
    一級毒品罪部分，其於偵查及審判中均自白犯罪，有其偵查
    及審判筆錄足按，應依修正後同條例第17條第2項之規定減
    輕其刑，且依法先加後減之。又被告丁○○雖供出如附表二
    所示向被告甲○○購買第二級毒品甲基安非他命之事實，因
    而為警循線查獲被告甲○○販賣第二級毒品之犯行，惟其此
    部分所購入之毒品，係供其自己施用，業據其於原審審理時
    供明在卷（見原審卷一第236頁反面），顯與本件販賣行為
    無涉，自無法依修正後同條例第17條第1項之規定予以減輕
    其刑，公訴人認應依該條之規定予以減輕其刑，尚有誤會，
    附此說明。原審予以論罪科刑，固非無見，惟查(一)被告丁○○行為後，毒品危害防制條例第4條第1項、第2項、第17條
    第2項已有修正，且自98年5月22日起生效，應有新舊法律比
    較適用之問題，原判決未予以新舊法律比較適用，已有未合
    。(二)被告丁○○販賣第一級毒品及轉讓第一級毒品罪部分，
    其於偵查及審判中均自白犯罪，業如前述，原判決未及依修
    正後毒品危害防制條例第17條第2項之規定予以減輕其刑，
    容有未洽。(三)原判決就如附表四部分，認被告丁○○尚未取
    得販售之款項，因而未予以宣告沒收及諭知如全部或一部不
    能沒收，以其財產抵償之，亦有可議。被告丁○○上訴意旨
    指稱其供出第一級毒品海洛因係向案外人劉國彬購買，原判
    決未依毒品危害防制條例第17條第1項之規定予以減輕其刑
    ，顯有不當云云，雖無理由（詳如後述）；及其仍執前詞否
    認販賣第二級毒品之犯行，亦無理由（業如前述），但原判
    決既有上述可議之處，應由本院將原判決關於被告丁○○部
    分予以撤銷改判。復查被告丁○○販賣第一、二級毒品，戕
    害他人身心，其行固為法所不容，惟其前有多次施用毒品之
    前科（見卷附臺灣高等法院被告前案紀錄表），其身染施用
    毒品之惡習，進而為本件販賣毒品之行為，究其原因當係肇
    於被告本身無法戒絕毒品，亦不知尋覓適當之機構協助導正
    ；雖其販賣毒品第一級毒品之次數有5次，販賣第二級毒品
    之次數有2次，惟各次所得僅為區區3百元或5百元或3千元，
    實際總所得亦僅7300元（詳如附表三、四所示），不若一般
    大盤商動輒數十萬元或數百萬元，乃至數千萬元，顯見被告
    販賣之情節尚屬輕微；另被告也僅止於販賣毒品，而非以毒
    品為工具，藉以誘使、控制他人，以遂行進一步之犯罪行為
    ，故其販賣之惡性，相對於長期、大量販賣毒品，甚至以毒
    品為工具控制、誘使他人犯罪之大毒梟而言，其對社會治安
    及國民健康之危害較小，而販賣第一級毒品罪最輕本刑為無
    期徒刑，販賣第二級毒品罪最輕本刑為7年以上有期徒刑之
    罪，可謂情輕法重，倘販賣第一級毒品罪亦處以無期徒刑，
    販賣第二級毒品罪亦處以7年以上有期徒刑，不免過苛，且
    無從與大毒梟之惡行有所區隔，是其犯罪情狀在客觀上非無
    可憫恕之處，本院認如處法定低度刑期，猶嫌過重，爰就販
    賣第一、二級毒品部分各依刑法第59條之規定酌量減輕其刑
    。茲審酌被告丁○○雖多次販賣第一、二級毒品犯行及1次
    轉讓第一級毒品犯行，惟每次販賣、轉讓之數量些微，且販
    賣毒品所得之財物非多，暨其犯罪之動機、目的、手段、智
    識程度、其為貪圖一己之私利而販毒，並因此戕害他人之身
    心健康，暨其犯後態度等一切情狀，分別就其販賣第一、二
    級毒品部分量處如附表三、四所示之刑，及就轉讓第一級毒
    品部分量處有期徒刑1年，並合併定其應執行之刑，以示懲
    儆。至扣案之上開MOTOROLA牌手機1支係被告丁○○所有供
    本件販賣毒品使用；門號0000000000號之SIM卡1張係被告丁○○所有供如附表三編號販賣毒品聯絡使用；未扣案之門
    號0000000000號之SIM卡1張係被告丁○○所有供如附表三編
    號、及附表四販毒使用，業據被告丁○○供承無訛（見
    原審卷一第235頁反面），均應依毒品危害防制條例第19條
    第1項之規定宣告沒收，其中未扣案之門號0000000000號之
    SIM卡1張，如全部或一部不能沒收，應追徵其價額；未扣案
    之被告丁○○販賣第一級、第二級毒品所得財物（各次所得
    詳如附表三編號、、及附表四所載），合計7300元，
    均應依毒品危害防制條例第19條第1項之規定宣告沒收，如
    全部或一部不能沒收，以其財產抵償之。又被告丁○○固供
    稱其海洛因來源係96年11月起至97年2月底、3月初向證人劉
    國彬購買云云。惟證人劉國彬則堅決否認販賣海洛因給丁○○，辯稱：伊雖認識丁○○，但並未販毒給丁○○，丁○○
    可能受人教唆才誣指伊販毒等語。且被告丁○○於劉國彬被
    訴違反毒品危害防制條例案件97年3月11日偵查時供稱，伊
    是以公用電話撥打門號0000000000號行動電話與綽號「阿成
    」之男子聯絡購買海洛因3次，分別是97年3月1日、3月10日
    、3月11日，於98年4月15日偵查時卻供稱：伊自96年11月間
    起，至97年2、3月止，共向綽號「阿成」之劉國彬購買多次
    海洛因，均是以門號00000000000號行動電話向劉國彬連絡
    ，交易地點則是在台中市○○○街之一棟公寓、附近站牌或
    敬華飯店等處。其先前向劉國彬所購買之海洛因，施用後多
    無效果，伊曾要求退款，卻遭劉國彬糾眾毆打，因此，遭警
    查獲當次，即與劉國彬約定若毒品施用有效後才付款等語（
    見原審卷一第199至206頁所附丁○○、劉國彬偵查筆錄）。
    其就購買海洛因之時間、聯絡方式等，前後供詞顯然不一。
    且既然其所販賣之毒品品質不佳，又遭劉國彬毆打，何須一
    直向劉國彬購買毒品，亦與常情相違背。劉國彬既曾毆打丁○○，則丁○○之供詞是否真實，自值斟酌。況劉國彬涉嫌
    販賣第一級毒品給被告丁○○部分，業經台灣台中地方法院
    檢察署檢察官96年度偵緝字第789號調查結果，認劉國彬罪
    嫌不足而予以不起訴處分，並經台灣高等法院台中分院檢察
    署98年度職議字第4662號處分書駁回再議而告確定在案，亦
    有上開案號之不起訴處分書及再議處分書等各1份附卷足憑
    （見本院更一卷第125頁至第127頁），是尚難認被告丁○○
    前揭所為已符合供出毒品來源，因而破獲之要件，故本院無
    法依毒品危害防制條例第17條第1項之規定予以減輕其刑，
    附此說明。
三、又刑法上之接續犯，係指行為人所為之數行為，係於同時同
    地或密切接近之時地實行，而侵害同一之法益，各行為之獨
    立性極為薄弱，依一般社會健全觀念，在時間差距上難以強
    行分開，在刑法評價上，以視為數個舉動之接續行為，合為
    包括之一行為予以評價，較為合理而言。若行為人係基於概
    括之犯意，先後逐次實行數行為而具連續性，並侵害數個同
    性質之法益，其每一前行為與次行為，依一般社會健全觀念
    ，在時間差距上可以分開，在刑法評價上各具獨立性，每次
    行為皆可獨立成罪而構成同一之罪名者，則應屬刑法修正前
    連續犯之範疇。本件被告等2人先後多次販賣第一級、第二
    級毒品，無論係不同對象或同一對象之各次交易，均係基於
    個別犯意（蓋必有買毒者之洽購始生犯意），且逐次販毒行
    為，在時間差距上並非難以區分，係侵害同性質之法益，每
    次販毒行為皆可獨立成罪而構成同一之罪名，在刑法評價上
    尚非不具獨立性，自應分論併罰，是被告甲○○先後9次販
    賣第一級毒品犯行、先後2次販賣第二級毒品犯行，被告丁○○先後5次販賣第一級毒品犯行、先後2次販賣第二級毒品
    犯行，均應予分論併罰，並不成立接續犯，亦併此說明。
伍、據上論結，應依刑事訴訟法第369條第1項前段、第364條、
    第299條第1項前段、修正前毒品危害防制條例第4條第1項、
    第2項、修正後毒品危害防制條例第4條第1項、第8條第1項
    、第17條第1項、第2項、第18條第1項前段、第19條第1項、
    刑法第11條前段、第47條第1項、第59條、第51條第5款，判
    決如主文。
本案經檢察官乙○○到庭執行職務。
中    華    民    國    98    年    12    月    22    日
            刑事第八庭  審判長法  官  羅  得  村
                              法  官  簡  源  希
                              法  官  劉  榮  服
以上正本證明與原本無異。
如不服本判決應於收受送達後十日內向本院提出上訴書狀，其未
敘述上訴理由者，並得於提起上訴後十日內向本院補提理由書（
均須按他造當事人之人數附繕本）「切勿逕送上級法院」。
                              書記官  江  玉  萍
中    華    民    國    98    年    12    月    22    日
附錄論罪條文：
修正前毒品危害防制條例第4條第1、2項：
製造、運輸、販賣第一級毒品者，處死刑或無期徒刑；處無期徒
刑者，得併科新臺幣1千萬元以下罰金。
製造、運輸、販賣第二級毒品者，處無期徒刑或 7 年以上有期
徒刑，得併科新臺幣7百萬元以下罰金。
修正後毒品危害防制條例第4條第1、2項：
製造、運輸、販賣第一級毒品者，處死刑或無期徒刑；處無期徒
刑者，得併科新臺幣2千萬元以下罰金。
製造、運輸、販賣第二級毒品者，處無期徒刑或 7 年以上有期
徒刑，得併科新臺幣1千萬元以下罰金。
毒品危害防制條例第8條第1項：
轉讓第一級毒品者，處1年以上7年以下有期徒刑，得併科新臺幣
1百萬元以下罰金。
【附表一即甲○○販賣第一級毒品部分】
┌──┬───┬───────────────────────────┬────────────────────┐
│編號│對  象│犯罪事實（價金單位：新台幣）                          │        所犯罪名及科刑 (原審)           │
├──┼───┼───────────────────────────┼────────────────────┤
│  │高渝│97年1 月至2 月6 日（即農曆除夕）前，均由高渝先以0916│甲○○販賣第一級毒品，處有期徒刑伍年貳月│
│    │      │201531號行動電話，撥打甲○○0000000000號行動電話洽購毒│，扣案之（廠牌不明）黑色手機壹支（含門號│
│    │      │品交易後，再前往甲○○位於臺中市○○路439 之17巷2 弄3 │000000000號SIM卡1張）、販賣毒品所得新台 │
│    │      │號20樓租屋處之騎樓下，由甲○○販賣第一級毒品海洛因予高│幣壹仟元，均沒收，上開販賣毒品所得部分，│
│    │      │渝共7 次，價金部分，除其中1 次1,000 元，並當場全數交│如全部或一部不能沒收時，以其財產抵償之。│
│    │      │付甲○○收執外，其餘6次則為500元，且每次僅實際支付300 │                                        │
│    │      │元（所賒欠之金額，至今均未清償）。                    ├────────────────────┤
│    │      │                                                      │甲○○販賣第一級毒品，處有期徒刑伍年貳月│
│    │      │                                                      │，扣案之（廠牌不明）黑色手機壹支（含門號│
│    │      │                                                      │000000000號SIM卡1張）、販賣毒品所得新台 │
│    │      │                                                      │幣佰元，均沒收，上開販賣毒品所得部分，│
│    │      │                                                      │如全部或一部不能沒收時，以其財產抵償之。│
│    │      │                                                      │                                        │
│    │      │                                                      ├────────────────────┤
│    │      │                                                      │甲○○販賣第一級毒品，處有期徒刑伍年貳月│
│    │      │                                                      │，扣案之（廠牌不明）黑色手機壹支（含門號│
│    │      │                                                      │000000000號SIM卡1張）、販賣毒品所得新台 │
│    │      │                                                      │幣佰元，均沒收，上開販賣毒品所得部分，│
│    │      │                                                      │如全部或一部不能沒收時，以其財產抵償之。│
│    │      │                                                      │                                        │
│    │      │                                                      ├────────────────────┤
│    │      │                                                      │甲○○販賣第一級毒品，處有期徒刑伍年貳月│
│    │      │                                                      │，扣案之（廠牌不明）黑色手機壹支（含門號│
│    │      │                                                      │000000000號SIM卡1張）、販賣毒品所得新台 │
│    │      │                                                      │幣佰元，均沒收，上開販賣毒品所得部分，│
│    │      │                                                      │如全部或一部不能沒收時，以其財產抵償之。│
│    │      │                                                      │                                        │
│    │      │                                                      ├────────────────────┤
│    │      │                                                      │甲○○販賣第一級毒品，處有期徒刑伍年貳月│
│    │      │                                                      │，扣案之（廠牌不明）黑色手機壹支（含門號│
│    │      │                                                      │000000000號SIM卡1張）、販賣毒品所得新台 │
│    │      │                                                      │幣佰元，均沒收，上開販賣毒品所得部分，│
│    │      │                                                      │如全部或一部不能沒收時，以其財產抵償之。│
│    │      │                                                      │                                        │
│    │      │                                                      ├────────────────────┤
│    │      │                                                      │甲○○販賣第一級毒品，處有期徒刑伍年貳月│
│    │      │                                                      │，扣案之（廠牌不明）黑色手機壹支（含門號│
│    │      │                                                      │000000000號SIM卡1張）、販賣毒品所得新台 │
│    │      │                                                      │幣佰元，均沒收，上開販賣毒品所得部分，│
│    │      │                                                      │如全部或一部不能沒收時，以其財產抵償之。│
│    │      │                                                      │                                        │
│    │      │                                                      ├────────────────────┤
│    │      │                                                      │甲○○販賣第一級毒品，處有期徒刑伍年貳月│
│    │      │                                                      │，扣案之（廠牌不明）黑色手機壹支（含門號│
│    │      │                                                      │000000000號SIM卡1張）、販賣毒品所得新台 │
│    │      │                                                      │幣佰元，均沒收，上開販賣毒品所得部分，│
│    │      │                                                      │如全部或一部不能沒收時，以其財產抵償之。│
│    │      │                                                      │                                        │
├──┼───┼───────────────────────────┼────────────────────┤
│  │王皇財│97年3 月26日20、21時許，王皇財前往甲○○位於臺中市北屯│甲○○販賣第一級毒品，處有期徒刑捌年貳月│
│    │      │路439 之17巷2 弄3 號20樓租屋處樓下之「7-11」超商，以該│，扣案之第一級毒品海洛因壹包（驗餘淨重零│
│    │      │超商旁之公共電話撥打甲○○0000000000號行動電話洽購毒品│點零伍壹捌公克、及內含第一級毒品海洛因之│
│    │      │海洛因，甲○○允諾後遂使用其所有之電子磅秤秤重裝袋，並│包裝袋壹只）、沾有第一級毒品海洛因殘渣之│
│    │      │於前往該超商前，以500 元之價格，販賣第一級毒品海洛因1 │電子磅秤壹台（檢體編號B0000000）沒收銷燬│
│    │      │包（驗餘淨重0.0518公克、及內含第一級毒品海洛因之包裝袋│之；（廠牌不明）黑色手機壹支（含門號0952│
│    │      │1只） 予王皇財，惟王皇財因手頭拮据，並未當場給付價金，│658314號SIM卡壹張）沒收。               │
│    │      │此次交易尚無實際販賣所得。                            │                                        │
├──┼───┼───────────────────────────┼────────────────────┤
│  │丙○○│97年3 月26日20時許，丙○○先撥打甲○○0000000000號行動│甲○○販賣第一級毒品，處有期徒刑捌年貳月│
│    │      │電話洽購毒品，經甲○○允諾後，丙○○旋即前往甲○○位於│，扣案之第一級毒品海洛因壹包（零點零伍│
│    │      │臺中市○○路439 之17巷2 弄3 號20樓租屋處，由甲○○販賣│伍公克，及內含第一級毒品海洛因之包裝袋壹│
│    │      │第一級毒品海洛因1 包（驗餘淨重0.0355公克，及內含第一級│只）沒收銷燬之，（廠牌不明）黑色手機壹支│
│    │      │毒品海洛因之包裝袋1 只）予丙○○，惟丙○○因手頭拮据，│（含門號0000000000號SIM卡1張）沒收。    │
│    │      │並未當場給付價金，此次交易尚無實際販賣所得。          │                                        │
└──┴───┴───────────────────────────┴────────────────────┘
【附表二即甲○○販賣第二級毒品部分】
┌───┬───────────────────────────┬──────────────────┐
│對  象│犯罪事實（價金單位：新台幣）                          │        所犯罪名及科刑              │
├───┼───────────────────────────┼──────────────────┤
│丁○○│97年2 月底之某2 日，丁○○均先撥打甲○○0000000000號行│甲○○販賣第二級毒品，處有期徒刑肆年│
│      │動電話聯繫欲購買之毒品數量、價格，約半小時後甲○○回電│，扣案之（廠牌不明）黑色手機壹支（含│
│      │允諾，丁○○即分別前往甲○○位於臺中式北屯路439 之17巷│門號0000000000號SIM卡壹張）、販賣毒 │
│      │2弄3號20樓之租屋處、及該租屋處樓下之「7-11」超商前，由│品所得新臺幣壹仟元沒收，上開販賣毒品│
│      │甲○○各以1,000 元之價格，販賣第二級毒品甲基安非他命各│所得部分，如全部或一部不能沒收時，以│
│      │1 包各1 次予丁○○，並當場收取丁○○交付之價金，共販賣│其財產抵償之。                      │
│      │2 次、販賣所得每次為1,000 元。                        ├──────────────────┤
│      │                                                      │甲○○販賣第二級毒品，處有期徒刑肆年│
│      │                                                      │，扣案之（廠牌不明）黑色手機壹支（含│
│      │                                                      │門號0000000000號SIM卡壹張）、販賣毒 │
│      │                                                      │品所得新臺幣壹仟元沒收，上開販賣毒品│
│      │                                                      │所得部分，如全部或一部不能沒收時，以│
│      │                                                      │其財產抵償之。                      │
└───┴───────────────────────────┴──────────────────┘
【附表三即丁○○販賣第一級毒品部分】
┌──┬───┬───────────────────────────┬──────────────────────────────────┐
│編號│對  象│犯罪事實（價金單位：新台幣）                          │        所犯罪名及科刑                                              │
│    │      │                                                      │                                                                    │
├──┼───┼───────────────────────────┼──────────────────────────────────┤
│  │劉豐誠│97年2 月25日前一星期之某日、同年2 月25日晚上6 、7 時許│丁○○販賣第一級毒品，累犯，處有期徒刑捌年陸月，扣案之摩托羅拉手機壹│
│    │      │，劉豐誠均先以公用電話撥打丁○○0000000000號行動電話（│支、未扣案之0000000000門號SIM卡壹張及販毒所得新台幣伍佰元，均沒收， │
│    │      │SIM卡未扣案，惟插用於扣案之摩托羅拉手機）洽購並聯繫交 │販毒所得如全部或一部不能沒收時，以其財產抵償之，SIM卡如全部或一部不 │
│    │      │易細節後，劉豐誠再依約前往台中市○○路與大雅路交岔路口│能沒收時，追徵其價額。                                              │
│    │      │之「白雪大舞廳」前，由丁○○每次各以500元之價格，販賣 │                                                                    │
│    │      │第一級毒品海洛因1包（數量不詳）予劉豐誠各1次，劉豐誠亦│                                                                    │
│    │      │當場給付價金予丁○○，販賣所得每次各為500元。         │                                                                    │
│    │      │                                                      ├──────────────────────────────────┤
│    │      │                                                      │丁○○販賣第一級毒品，累犯，處有期徒刑捌年陸月，扣案之摩托羅拉手機壹│
│    │      │                                                      │支、未扣案之0000000000門號SIM卡壹張及販毒所得新台幣伍佰元，均沒收， │
│    │      │                                                      │販毒所得如全部或一部不能沒收時，以其財產抵償之，SIM卡如全部或一部不 │
│    │      │                                                      │能沒收時，追徵其價額。                                              │
├──┼───┼───────────────────────────┼──────────────────────────────────┤
│  │江明斌│97年3 月初某日、3 月14日上午11點，江明斌均先以00000000│丁○○販賣第一級毒品，累犯，處有期徒刑捌年陸月，扣案之摩托羅拉手機壹│
│    │      │85號行動電話撥打丁○○0000000000號行動電話（SIM 卡未扣│支、未扣案之0000000000門號SIM卡壹張，均沒收，SIM卡如全部或一部不能沒│
│    │      │案，惟插用於扣案之摩托羅拉手機）洽購並聯繫交易細節後，│收時，追徵其價額。                                                  │
│    │      │江明斌再依約前往台中市○○街靠近台鐵西部幹線鐵軌之路旁│                                                                    │
│    │      │，由丁○○每次各以500 元之價格，販賣第一級毒品海洛因1 │                                                                    │
│    │      │包（數量不詳）予江明斌各1 次，然因江明斌手頭拮据，並未├──────────────────────────────────┤
│    │      │當場給付價金，上開2 次交易均無實際販賣所得。          │丁○○販賣第一級毒品，累犯，處有期徒刑捌年陸月，扣案之摩托羅拉手機壹│
│    │      │                                                      │支、未扣案之0000000000門號SIM卡壹張，均沒收，SIM卡如全部或一部不能沒│
│    │      │                                                      │收時，追徵其價額。                                                  │
├──┼───┼───────────────────────────┼──────────────────────────────────┤
│  │賴財宏│97年3 月26日晚上10至11時許，賴財宏先以0000000000號行動│丁○○販賣第一級毒品，累犯，處有期徒刑捌年陸月，扣案之摩托羅拉手機壹│
│    │      │電話撥打丁○○0000000000行動電話（以扣案之SIM 卡插用扣│支（含0000000000SIM卡壹張）、販賣毒品所得新臺幣佰元均沒收，販毒所 │
│    │      │案之摩托羅拉手機）洽購並聯繫交易細節後，賴財宏再前往黃│得如全部或一部不能沒收時，以其財產抵償之。                          │
│    │      │聖富位於台中市○區○○街258 巷28號2 樓207 室租屋處，由│                                                                    │
│    │      │丁○○以300 元之價格，販賣第一級毒品海洛因1 包予賴財宏│                                                                    │
│    │      │1 次，賴財宏亦當場給付價金予丁○○，販賣所得為300 元。│                                                                    │
└──┴───┴───────────────────────────┴──────────────────────────────────┘
【附表四即丁○○販賣第二級毒品部分】
┌───┬───────────────────────────┬──────────────────────┐
│對  象│犯罪事實（價金單位：新台幣）                          │        所犯罪名及科刑                      │
├───┼───────────────────────────┼──────────────────────┤
│林進添│96年12月17日晚上10時30分許、同年12月27日晚上11時許，林│丁○○販賣第二級毒品，累犯，處有期徒刑肆年貳│
│      │進添撥打丁○○0000000000行動電話（SIM 卡未扣案，惟插用│月，扣案之摩托羅拉牌手機壹支、未扣案之093569│
│      │於扣案之摩托羅拉手機使用）聯繫欲購買之毒品數量、價格，│4433門號SIM卡壹張及販毒所得新台幣仟元，均 │
│      │林進添再依約前往台中市○○路與三民路交岔路口之「城市經│沒收，販毒所得仟元如全部或一部不能沒收時，│
│      │典大樓」樓下遊藝場，由丁○○各以3,000元之價格，販賣第 │以其財產抵償之，SIM卡如全部或一部不能沒收時 │
│      │二級毒品甲基安非他命各1包（重量各約0.3、0.4公克）予林 │，追徵其價額。                              │
│      │進添，並取得林進添交付之購毒款項。                    │                                            │
│      │                                                      │                                            │
│      │                                                      │                                            │
│      │                                                      ├──────────────────────┤
│      │                                                      │丁○○販賣第二級毒品，累犯，處有期徒刑肆年貳│
│      │                                                      │月，扣案之摩托羅拉牌手機壹支、未扣案之093569│
│      │                                                      │44 33門號SIM卡壹張及販毒所得新台幣仟元，均│
│      │                                                      │沒收，販毒所得仟元如全部或一部不能沒收時，│
│      │                                                      │以其財產抵償之，SIM卡如全部或一部不能沒收時 │
│      │                                                      │，追徵其價額。                              │
└───┴───────────────────────────┴──────────────────────┘


司法院資訊處製作；財團法人民間司法改革基金會備份。
